

YEFER ESTEBAN GONZALEZ PARRA

Ingeniero de Sistemas

PERFIL PROFESIONAL

Ingeniero con experiencia en el manejo de herramientas de Software basado en metodologías agiles.

Con capacidad en el desarrollo de software(Java,Golang,Angular,TypeSc ript,NodeJs,JavaScript) Maquetación y diseño (Zeplin, Photoshop, Figma) Cobertura de pruebas (Jasmine, Karma, Junit) Gestión de versiones (GitHub, Bitbucket, Azure) Conocimientos básicos de AWS (CloudWatch, Kibana, Elastichserch, S3, Serveless) Base de datos(SQLserver,Mysql,SQLite,

Datawarehouse, Firebase)
Autenticación (JWT, OAuth)

FORMACIÓN ACADEMICA

Ingeniero Sistemas | Universidad San Buenaventura

2015-2021 Finalizado.

Certificado | Golang Experto CodigoFacilito

Certificado | Universidad Angular Experto.

Udemy

2021

Certificado | CyberSecurity Essentials ES - 0118

Cisco Networking Academy 2021

- \$ 3102670876
- Pogotá Colombia

EXPERIENCIA PROFESIONAL

Banco de Bogotá | Software Developer

Enero 2021 - Julio 2021

Funciones:

- Desarrollo de software a través de TypeScript, NodeJs, Angular, Java, Elastic, Jest, Jasmine.
- Desarrollador dirigido en Área de autenticación digital.
- Desarrollo con aplicativos backend, Golang, Php, relaciónados con autenticación.
- Autenticación 0Auth, JWT.
- Implementación y uso de servicios AWS.
- Planeación y refinamiento de historias SCRUM / KANBAN.
- Versiona miento GitHub y pruebas unitarias.

Construcciones G & G | Analista Sistemas

2018 - 2021

Funciones:

- Soporte de equipos.
- Desarrollador y analista de aplicativo web.
- Planeación y encargado del sistema de inventario, Base de datos SQL.

Dispapeles | Ingeniero Soluciones Digitales

Diciembre 2021 -

Julio 2022

Funciones:

- Realizar seguimiento de la implementación de nuevos proyectos, ajustes, y nuevos desarrollos.
- Desarrollador y analista de software Inspire Designer, Configuración, desarrollo, soporte / mantenimientoasociadas a los entornos y plataformas de procesamiento de datos. (Scaler, Inspire Desginer, JAVA)

- Data Mysgl, Control de servicios API, REST.
- Desarrollador Angular, Java, HTML, Java, JSF 1PA.
- Microservicios, Tomcat, SpringBoot, Dockers, Servicios AWS, Layered architecture, JWT.
- Desarrollador Backend/Frontend Sistema de qestión de envíos masivos.

PriceWaterHouseCoopers

Software Developer | Consultant

Agosto 2022 – Actual

Funciones:

- Desarrollador de software área evolutivo Affinity/NgSoft
- Autenticación identity, JWT.
- Apoyo continuo con áreas tecnológicas de desarrollo, soporte y clientes.
- Implementación y uso de servicios Azure.
- Planeación v refinamiento de historias SCRUM
- Desarrollo y implementación de nuevas tecnologías a nivel general de aplicativos.
- Soporte tecnológico a clientes nacionales e internacionales.

SOFTWARE

Angular | Go | NodeJS | TypeScript |
Java | JavaScript | Jasmine | Karma
|MySQL | SQLite | SqlServer | PL /
SQL | AWS | GitHub | Bitbucket
|SCRUM | Jira | Kanban | Seguridad
Informatica | Android Studio | Azure
| JWT | OAuth

DESARROLLOS ADICIONALES

- Diseño e implementación de prototipo BIimplementando ETL, herramientas BI (Tableau, Data Studio, Power BI) área inmobiliaria y sakila SQL.
- Desarrollo de aplicativo móvil con conexióna SQL utilizando Android studio, adaptado con algoritmo cifrado simétrico, implementando principios de seguridad informática.
- Desarrollo de aplicación web para el monitoreo y control de la participación ciudadana frente al plan anticorrupción enelsector salud.
- Desarrollo de prototipos autenticación enJAVA, Angular, Spring Boot, Firebase, Figma, SQL)
- Aplicación de autenticación con NestJS y Angular.
- Paginas Web Freelance / Html / Css / Angular

REFERENCIAS

Diego Andrés Prieto Gonzalez

Ingeniero Mecatrónico

Teléfono: 3204197389

Johan Eduardo Sáenz

Coordinador De Mantenimiento

Teléfono: 3132283508

Néstor Duván Gonzalez

Jefe de Almacén Siemens

Teléfono: 3041365195